臺灣高等法院刑事裁定
111年度聲字第3985號
聲  請  人  
即  被  告  王騰毅



上列聲請人即被告因本院110年度上訴字第3516號毒品危害防制
條例案件，聲請發還扣押物，本院裁定如下：
    主  文
聲請駁回。
    理  由
一、聲請意旨略以：聲請人即被告王騰毅於民國110年1月5日遭
    桃園市政府警察局龜山分局（下稱龜山分局）拘提、搜索並
    扣押iPhone 12 pro max香檳金手機1支，業經本院110年度
    上訴字第3516號判決在案，並未宣告沒收上開扣押物，依法
    聲請發還等語。
二、按可為證據或得沒收之物，得扣押之，刑事訴訟法第133條第1項定有明文。又扣押物若無留存之必要者，不待案件終結，應以法院之裁定或檢察官命令發還之；其係贓物而無第三人主張權利者，應發還被害人；扣押物未經諭知沒收者，應即發還。但上訴期間內或上訴中遇有必要情形，得繼續扣押之，同法第142條第1項、第317條亦分別定有明文。所謂扣押物無留存之必要者，乃指非得沒收或追徵之物，且又無留作證據之必要者，始得依上開規定發還。至有無繼續扣押必要，應由事實審法院依案件發展、事實調查，予以審酌（最高法院109年度台抗字第2021號裁定意旨參照）。
三、經查：
　㈠聲請人前因違反毒品危害防制條例案件，經龜山分局於110年
    1月5日23時35分許，在新北市○○區○○路00號8樓809號房，扣
    得附表一所示之物，有龜山分局搜索扣押筆錄、扣押物品目
    錄表1份在卷可憑。
　㈡又聲請人涉犯毒品危害防制條例第4條第3項之運輸第三級毒
    品罪、懲治走私條例第2條第1項之私運管制物品進口罪，經
    本院以110年度上訴字第3516號判決在案，尚未判決確定。
    而聲請人所指附表一編號5之手機1支，為同案被告黃永敏所
    有之物，且非無依隨訴訟程序之發展而有另為其他調查之可
    能，衡情尚有留存之必要。是本件聲請人並非所有權人，且
    本案既未判決確定，為確保日後審理之需要及保全將來執行
    之可能，認於判決確定前，仍有繼續扣押留存之必要，尚難
    逕行裁定發還。
　㈢綜上，本件聲請不合法且無理由，應予駁回。
據上論斷，應依刑事訴訟法第220條，裁定如主文。
中　　華　　民　　國　　111 　年　　11　　月　　23　　日
              　  刑事第二十三庭審判長法　官  許永煌
　　　　　　　　　　　　　　　　　    法　官  吳定亞
　　　　　　　　　　　　　　　　　    法　官  黃美文
以上正本證明與原本無異。
如不服本裁定，應於收受送達後五日內向本院提出抗告狀。
                                　    書記官  彭威翔
中　　華　　民　　國　　111 　年　　11　　月　　23　　日
【附表一】：
編號 物品名稱 數量  備註 所有人 1 iPhone 8手機 （玫瑰紅） 1支 含門號0000000000號SIM卡1張 王騰毅 2 iPhone 6S手機 1支 IMEI碼：000000000000000號 王騰毅 3 iPhone 12 pro 手機（海軍藍）  1支 IMEI碼：000000000000000號、000000000000000號 王騰毅 4 SAMSUNG 黑色平板 1臺 IMEI碼：357035/51/700406/0號 王騰毅 5 iPhone 12 pro 手機（香檳金）  1支 含門號0000000000號SIM卡1張，IMEI碼：000000000000000號、000000000000000號 黃永敏 6 1號夾鏈袋 1包  王騰毅 7 8號夾鏈袋 1包  王騰毅 8 電子磅秤 2臺  王騰毅 9 黑色外套 1件  黃永敏 10 牛仔褲 1條  黃永敏 11 SIM 卡 1張 門號：0000000000號 王騰毅 12 SIM 卡 1張 門號：0000000000號 王騰毅 13 SIM 卡 1張 門號：0000000000號 王騰毅 14 SIM 卡 1張 門號：0000000000號 (原審判決誤載為0000000000號，應予更正） 王騰毅 15 SIM 卡 1張 非本國門號、序號：0000000000000000000號 王騰毅 16 蕭聖融身分證 1張  王騰毅 17 陳聖凱身分證 1張  王騰毅 18 蕭聖融健保卡 1張  王騰毅 19 蕭聖融龍華科大學生證 1張  王騰毅